【裁判字號】    93,訴,1026
【裁判日期】    950412
【裁判案由】    竊盜等
【裁判全文】
臺灣臺南地方法院刑事判決              93年度訴字第1026號
公  訴  人  臺灣台南地方法院檢察署檢察官
被      告  己○○
上列被告因犯偽證案件，經檢察官追加起訴（九十三年度偵字第
一一九四四號），本院判決如下：
    主  文
己○○證人於執行審判職務之公署審判時，於案情有重要關係之
事項，供前具結，而為虛偽陳述，處有期徒刑壹年肆月。
    事  實
一、己○○明知戊○○有參與本院受理之九十三年度訴字第一０
    二六號常業竊盜等案件之竊鴿勒贖集團，竟於民國（下同）
    九十三年十一月十二日上午，在本院第二十二法庭本院審理
    前開案件時，以證人身分傳訊己○○出庭作證，竟就案情有
    重要關係之事項，供前具結，而為虛偽陳述：「戊○○未參
    與竊鴿勒贖」云云。
二、案經臺灣臺南地方法院檢察署檢察官自動檢舉聲請追加起訴
    。
    理  由
一、按犯罪在任職服役前，發覺在任職服役中者，依本法追訴審
    判。軍事審判法第五條第一項前段定有明文。查被告己○○
    犯本案之犯罪暨發覺時間均係九十三年十一月十二日，並於
    同年十一月十九日經檢察官追加起訴，本院於九十三年十一
    月二十九日受理，被告己○○於審理期間即九十三年十二月
    二十八日間始入伍服役而為現役軍人，此有國防部參謀本部
    人事參謀次長室九十五年三月二十日選道字第０九五０００
    三一一六號函在卷可按，核與前開規定應依軍事審判法進行
    追訴審判之要件不合，本院自有審判權，合先敘明。
二、訊據被告己○○否認有何偽證之犯行，辯稱：在檢察官偵查
    中具結證述內容，方係虛偽云云，惟查：
  (一)查本院依檢察官之聲請，將該案扣得用以恐嚇取財之行動電
    話門號000000000號，於九十三年二月十三日、十
    八日、十九日、二十五日經檢察官核發通訊監察書所為之監
    聽錄音帶、譯文內容，囑託法務部調查局鑑定聲紋，並經該
    案共同被告戊○○波親往調查局接受錄音憑鑑，鑑定結果其
    中九十三年二月十三日十三時五十分許至十四日四分許，第
    十五至十八通恐嚇勒贖電話、同年二月二十五十一時五十八
    分許至十二時十四分許、十一時九分許至十四時五十三分許
    之第一至二及第八至十七通恐嚇勒贖電話，均與該案共同被
    告戊○○之聲音音質相同，此有前開法務部調查局九十四年
    八月四日調科參字第０九四００三三七五七０號聲紋鑑定通
    知書以及語音分析暨聲紋鑑定參考資料（該案本院卷第三０
    九至三四六頁）以及錄音譯文內容各一份（九十三年度偵字
    第四一六一號偵查卷第一八八至二二六頁）在卷可稽，再核
    以前開錄音內容均係歹徒恐嚇鴿主及要求匯款等情，足證該
    案共同被告戊○○確有參與該竊鴿勒贖集團恐嚇取財之犯行
    。
  (二)次查，被告己○○於該案九十三年五月四日偵查中具結證述
    ：其於九十三年二月二十六日下午一時十三分偵查中所為之
    供述均屬實在，而同年三月十八日之偵查中所為之供述僅關
    於辛○○之工錢發放部分供述不實在，其餘均為實在，有偵
    查筆錄在卷可稽（九十三年度偵字第四一六一號偵查卷第二
    八六頁），則觀之九十三年三月十八日十時十五分之偵查筆
    錄，被告己○○證稱：「（戊○○負責什麼工作）負責和我
    還有甲○○一起架網捉鴿子」、「（戊○○可獲的多少利潤
    ）也是一隻鴿子一千元到一千二百元之間，看當天捉到的鴿
    子有多少，由我、甲○○、戊○○一起分」等語，核與其於
    警詢親手自繪之竊鴿勒贖集團組織架構及分工模式中，關於
    戊○○負責架網竊鴿、恐嚇取財等情相符。
  (三)復參以證人即該案共同被告壬○○於偵查中證述：「（戊○○的工錢是何人交給他的）是丁○拿給他的」等語（九十三
    年度偵字第四一六一號偵查卷第二八九至二九０、二九三之
    一頁），而證人即該案共同被告甲○○於臺灣臺南地方法院
    檢察署九十三年度偵字第四一六一號案件，於九十三年五月
    四日具結亦證稱其於九十三年二月二十六日下午一時十三分
    、同年三月十八日之偵查中所為之供述均屬實在，有偵查筆
    錄在卷可稽（九十三年度偵字第四一六一號偵查卷第二九二
    頁），而觀之九十三年二月二十六日一時十三分之偵查筆錄
    ，被告甲○○係供稱「（捉鴿子地點在何處）虎山農場」、
    「（虎山農場是否僅你與己○○）不是，還有戊○○，另外
    葉憲文是負責把風」、「（捉鴿子的網具是何人的）是我及
    己○○、戊○○合資去買的」等語明確，復於同年三月十八
    日供陳：「（戊○○有無跟你們一起作）只有被警察查獲的
    當天沒有看到他，之前他有跟我們一起網鴿」、「（戊○○
    的利潤如何算）如果當天捉到三十隻鴿子，由我、己○○、
    戊○○來分的話，大概可以分到七到十隻鴿子的利潤，至於
    戊○○的部分是由他跟上頭去分，我不過問他的部分」、「
    （戊○○從何時開始與你們一起作）我從九十二年十二月分
    開始作，這當中有時戊○○會跟我們一起作，有時沒有」等
    語明確，有偵查筆錄二份在卷可憑（九十三年度偵字第二四
    八三號偵查卷第一一七至一一九、二二０至二二二頁），核
    與被告己○○前開證述該案共同被告戊○○有參與竊鴿勒贖
    乙節互屬一致，益證被告己○○確實明知該案共同被告戊○○確為竊鴿勒贖集團之一員。
  (四)再佐以被告己○○與本件竊鴿擄鴿勒贖集團之成員間彼此通
    話內容（如下）：
  1.查被告己○○持有之0000000000號行動電話門號
    ，於九十三年一月十四日六時五十五分與該案共同被告戊○○所持用之0000000000號行動電話門號之通話內
    容明白談及：『平：「喂你們哪天跟庚○○兩個人去收，怎
    麼收成一團阿？」、慶：「什麼東西收成一團」、平：「網
    子阿，你們收成一團啊，桿子也不見了」、慶：「蚊帳本來
    就沒有了阿，一件批在那邊，一件被你們收壞了，把他毀掉
    了嗎」、平：「不是啦！我是說在尤加利樹的那一件呢？」
    、慶：「那一件不是批在地上嗎」、平：「那一天你們不是
    在用桿子，桿子呢」、慶：「好啦我過去在講了』、九十三
    年一月二十八日七時二十六分兩人再度通話：『慶：平阿，
    昨天下面的主桿有拿回去嗎」、平：「對阿，我們拿回去了
    」、慶：「好」』等語，均是在討論竊鴿所用之網具及保管
    等事，此外，二者又於九十三年一月三十日九時零分通話：
    『平：「喂！你的機子怎麼沒用阿！」、「慶：你說手講機
    ？」、平：「對阿！」、慶：「被電線桿他們拿了阿？你們
    開胡了沒有？」、慶：「還沒」、平：「要下課了嗎（停止
    竊鴿）？聽說今天有會訓阿！」、慶：「還要等一下。對阿
    好啦！』等語，以上均經被告己○○於本院九十三年十一月
    十二日該案審理時證稱確係其與該案共同被告戊○○之對話
    ，另有通訊監察譯文資料表一份在卷可資參照（九十三年度
    偵字第四一六一號偵查卷第五二、六三、六八頁）。
  2.再由被告己○○所持用之0000000000號行動電話
    門號與該案共同被告庚○○所持用之0000000000
    號行動電話門號，於九十三年一月十七日七時三十八分通話
    時仍提及：『溢：「我在外面，需要我進去嗎？」、平：「
    不用了，三哥說兩個人就行了，我們已經拉一張網子了」、
    溢：「那【家慶】他們呢？」、平：「他們也是兩個人拉一
    張網子阿！」、溢：「那我不用進去了，好。」』等語，此
    有通訊監察譯文資料表一份在卷可按（九十三年度偵字第四
    一六一號偵查卷第一０二頁），以上亦經被告己○○於本院
    九十三年十一月十二日審理期日供述確係其與該案共同被告
    庚○○之通話內容，可見被告己○○通話現場正在進行架網
    竊鴿，而該案共同被告戊○○亦在場竊鴿無訛。
    由上開通話內容，益證被告己○○確係知悉該案共同被告戊○○有參與竊鴿勒贖集團，故其於該案偵查中所述關於戊○○負責竊鴿及恐嚇取財乙情應屬真實，因此，其於九十三年
    十一月十二日於本院審理時所為之證述，確屬虛偽不實。
  (五)至被告己○○於九十三年十一月十二日本院審理該案時，改
    異其詞，證稱於九十三年二月二十五日為警查獲時始認識該
    案共同被告戊○○，其與警詢、偵查中所為之供述、證述均
    係不實在，通話譯文中之「蚊帳」係指網魚所用之漁網，而
    非竊鴿所用之網子云云，惟查：
  1.被告己○○於本院審理時固證述：「（是否認識戊○○）不
    認識」、「（到今天都不認識）之前不認識」、「（從何時
    認識戊○○）發生案子的時候」、「（請明確供述什麼時候
    認識戊○○）九十三年二月二十五日我被抓時，在警察局看
    到戊○○，才知道有這個人」、「（剛才為何說是九十三年
    二月二十五日被查獲前不認識戊○○）那時候我不知道他的
    名字，我只叫他眼鏡」等語，衡之稱對方「眼鏡」者，必然
    見過對方配戴眼鏡而冠以「眼鏡」之綽號，而被告己○○卻
    證稱遲至九十三年二月二十五日在警局見過同案被告戊○○
    本人，確知其綽號「眼鏡」，顯與常情不合。
  2.再由被告己○○自承其與該案共同被告戊○○確於九十三年
    一月十四日、二十八日、三十日均有以行動電話通話乙節（
    本院九十三年度訴字第一０二六號卷第一七一頁），頻繁之
    通聯紀錄，殊無可能對於同案被告戊○○之真實姓名無所知
    ，況其於九十三年一月十七日七點三十八分與該案共同被告
    庚○○之前開通話內容：『溢：「我在外面，需要我進去嗎
    ？」、平：「不用了，三哥說兩個人就行了，我們已經拉一
    張網子了」、溢：「那【家慶】他們呢？」、平：「他們也
    是兩個人拉一張網子阿！」、溢：「那我不用進去了」等語
    （九十三年度偵字第四一六一號偵查卷第一０二頁），明確
    表明該案共同被告戊○○之現在行動，另於九十三年二月十
    九日七點四十三分與被告丁○之通話中，亦提及：『波：「
    你還在那邊嗎？」、平：「我再把東西放回原位」、波：「
    好，你東西放好過來打麻將這裡」、平：「好，我用好順便
    載【家慶】過去」』等語中（九十三年度偵字第四一六一號
    偵查卷第一八四頁），明確提及「家慶」，顯見被告己○○
    於案發前即認識該案共同被告戊○○，亦知悉其姓名，因此
    ，被告己○○證述遲至九十三年二月二十五日為警查獲時始
    認識該案共同被告戊○○顯與事實不符。
  3.被告己○○另證述與該案共同被告戊○○通話內容係兩人一
    起在七股三股以漁網捕魚，所謂之「網子」、「蚊帳」係指
    漁網，然該案共同被告戊○○於本院審理時當場聽聞被告己○○所為之證述後，明白供稱：「（有無和己○○去抓魚）
    他是去看我釣魚而已，沒有和我一起抓魚」、「（有無抓魚
    ）我只有釣魚，沒有抓魚」等語（本院卷九十三年度訴字第
    一０二六號卷第一七六頁），另據同案被告戊○○於本案九
    十五年三月九日審理時以證人身份具結作證，明確證述：「
    （能否肯定回答有無與己○○、庚○○去網魚）沒有」等語
    （本院卷），可見被告己○○與該案共同被告戊○○所為之
    供述內容顯有出入，且被告己○○前開證述遲至九十三年二
    月二十五日始見過該案共同被告戊○○，如何與之在本案查
    獲前共同前往捕魚，因此被告己○○所為前開證述顯有瑕疵
    實難信採。
  4.再佐以被告己○○自承以0000000000號行動電話
    門號，於九十三年一月十四日六時五十五分與該案共同被告
    戊○○所持用之0000000000號行動電話門號之通
    話內容明白談及：『平：「喂你們哪天跟庚○○兩個人去收
    ，怎麼收成一團阿？」、慶：「什麼東西收成一團」、平：
    「【網子】阿，你們收成一團啊，桿子也不見了」、慶：「
    【蚊帳】本來就沒有了阿，一件批在那邊，一件被你們收壞
    了，把他毀掉了嗎」、平：「不是啦！我是說在尤加利樹的
    那一件呢？」、慶：「那一件不是批在地上嗎」、平：「那
    一天你們不是在用桿子，桿子呢」、慶：「好啦我過去在講
    了』、九十三年一月二十八日七時二十六分兩人再度通話：
    『慶：平阿，昨天下面的主桿有拿回去嗎」、平：「對阿，
    我們拿回去了」、慶：「好」』等語，其中通話內容中所提
    及之「網子」、「蚊帳」，被告己○○證稱：並非竊鴿所用
    之網具，而是捕魚之網子，而該通電話是在七股鄉三股所撥
    打者（本院九十三年度訴字第一０二六號卷第一七０至一七
    二頁），然據該案共同被告戊○○業已明確表示未曾與被告
    己○○以漁網網魚之經驗，且證人即被告甲○○於該案九十
    五年二月二十二日審理時供稱：「（網子之術語為何）就叫
    網子有時叫鳥網或漁網（台語）。抓鳥的架子就說是桿子或
    柱子（台語）」、「（鳥網是否也叫蚊帳（台語）曾經講過
    ，但比較少」、「（通聯譯文中有提到蚊帳，是否指鳥網）
    應該是」、「（為何會以漁網及蚊帳在通聯紀錄中出現）可
    能怕被監聽，讓對方聽的懂就好」等語明確（本院卷第四二
    七至四二九），足見前開通聯譯文中所謂「蚊帳」係指竊鴿
    所用之網具，而非如被告己○○所證述之「捕魚所用漁網」
    至為灼然，再由被告己○○撥打同案被告戊○○行動電話門
    號所適用之基地台位置乃位於台南縣仁德鄉仁愛村八０六號
    ，而非在台南縣七股鄉三股，此有前開通訊監察譯文資料表
    一份在卷可按（九十三年度偵字第四一六一號偵查卷第五二
    頁），益證被告己○○證稱此通電話是在台南縣七股鄉三股
    聯絡網魚事宜，顯不可採。
  5.另查，被告己○○自承該案共同被告戊○○於九十三年一月
    二十八日七時二十六分撥打其行動電話，但對於通話內容：
    『慶：「平阿，昨天下面的【主桿】有拿回去嗎？」、平：
    「對阿，我們拿回去了」、慶：「好」』等語中之「主桿」
    ，證稱係指「漁網的桿子」，觀之前開通訊監察譯文資料表
    即明（九十三年度偵字第四一六一號偵查卷第五二頁），然
    查該案共同被告戊○○於另案本院九十三年度訴字第一三二
    七號偽證案件審理時業已明確證述其未曾與被告己○○以漁
    網捕魚，已如前述，因此，被告己○○九十三年十一月十二
    日於本院審理該案時所為此部分證述，亦難憑採。
  6.第查，被告己○○證稱其確於九十三年一月三十日九時零分
    與該案共同被告戊○○以行動電話通話，通話內容為：『平
    ：「喂你的機子怎麼沒用阿！」、慶：「你說手講機嗎？」
    、平：「對阿！」、慶：「被電線桿他們拿走了啦！我早上
    有拿一支給他們了啦，還跑來把我的拿走害我沒得用」、平
    ：「兩支都拿了阿？你們開胡了沒？」、慶：「還沒！」、
    平：「要下課了嗎？聽說今天有【會訓】阿」、慶：「還要
    等一下？對阿好啦！」』等語，參照通訊監察譯文資料表可
    明（九十三年度偵字第四一六一號偵查卷第六八頁），但證
    人己○○證述上開通話係問該案共同被告戊○○的無線電為
    何未使用，並詢問有無抓到魚，「會訓」是沒有意義的話等
    情（本院卷第一七三至一七四頁），然查該案共同被告戊○○已明確表示未曾與己○○以漁網網魚，已見前述，是以，
    殊無可能於行動電話中與該案證人即共同被告己○○討論網
    魚事宜，況溪內魚群並非人類豢養，亦無可能有「會訓」之
    必要，因此，被告己○○所為前開證述顯與事實不合。
  7.至被告己○○改稱九十三年二月二十六日警詢筆錄之內容，
    雖其所述，但礙於警察脅迫所為錯誤陳述，惟查，被告己○○共製作三次偵訊筆錄，其中九十三年二月二十五日二十二
    時二十三分所製作之第二次偵訊筆錄中，經詢問同日二十時
    七分所製作第一次偵訊筆錄是否實在，被告己○○尚回答「
    有部分不實在」，經檢視第一次偵訊筆錄後，又稱「經查看
    第一次筆錄都實在」，然後對於警察詢問「你為何有被害人
    丙○○0000000000號之電話號碼」、「你於何時
    、何地、如何竊取鴿子？將鴿子關於何處？」、「你如何恐
    嚇被害人匯款？」「你共得款多少？」、「以上所說是否實
    在？」等問題，均思考許久後拒絕回答，此觀之前開筆錄即
    明（警卷Ａ卷三三至三四頁背面），嗣於九十三年二月二十
    六日二時五十四分第三次偵訊時，被告己○○始供陳「（你
    第一次、第二次筆錄所說是否實在）不實在」、「（為何你
    所說不實在）因為我害怕遭同夥報復所以不敢講，經警方告
    知我可適用證人保護法後，我同意作污點證人配合警方將我
    所有犯罪事實及同夥犯罪事證交代清楚」等語，並全盤托出
    同案被告壬○○、丁○、己○○、甲○○、戊○○、辛○○
    、庚○○等集團成員分工模式以及手繪竊鴿勒贖集團之組織
    架構、成員、分工模式圖，此有第三次偵訊筆錄及組織架構
    圖在卷可按（警卷第三七至三九頁），可見被告己○○接受
    警詢時，均能秉持其自由意識而拒絕回答警詢內容，難信於
    接受警詢時受到司法警察以不當手段予以脅迫，且其於第三
    次偵訊筆錄中尚陳述集團成員、分工模式等情明確，與事後
    偵查中以及本院審理時所述並無太大出入，倘受到不正影響
    ，應係警詢筆錄內容全數有誤，而非僅就該案共同被告戊○○部分翻異其詞，況被告己○○於第三次偵查筆錄製作完畢
    ，解送臺灣臺南地方法院檢察署檢察官訊問時，另供陳：「
    （在警察局第三次所作之筆錄是否實在，提示並告以要旨）
    除了戊○○、庚○○，我不確定他們是否有打電話恐嚇勒贖
    外，其餘的筆錄事實在的」等語，有九十三年二月二十六日
    偵查筆錄在卷可稽（九十三年度偵字第二四八三號偵查卷第
    一一四頁），益證被告己○○於偵查中尚能清楚指出警詢筆
    錄中何部分不實在，卻未對該案共同被告戊○○有無竊鴿部
    分表明不實在，更顯見其於警詢所為之陳述，並未受到警員
    不正方法之脅迫，是以，被告己○○前開證述關於同案被告
    戊○○部分之陳述，乃受到不正方法之脅迫所致乙節，顯不
    可採。
  8.末查，被告己○○於該案九十三年二月二十六日偵查中，除
    表明警詢筆錄關於該案共同被告戊○○有無涉及恐嚇取財不
    確定而不實在外，並於同日本院羈押審理庭陳稱：「（本案
    的集團共有七人，除了你之外，其他六位的詳細年籍資料是
    否知悉）辛○○、丁○、甲○○、戊○○、庚○○」等語（
    本院九十三年度聲羈字第六二號第六頁），嗣後於九十三年
    三月十八日偵查中仍陳述一致：「（戊○○負責什麼工作？
    ）負責和我還有甲○○一起架網捉鴿子。」、「（戊○○可
    獲得多少利潤？）也是一隻鴿子一千元到一千二百元之間，
    看當天捉到鴿子有多少，由我、甲○○、戊○○一起分。」
    、「（戊○○有沒有負責打電話？）我不知道。每次都是丁○將電話及存摺號碼給我，我就打電話給鴿主。但是我有聽
    過，庚○○提到戊○○有打電話給鴿主，有一次我下工的時
    候，也有聽到戊○○在打電話，但是不確定是不是在恐嚇勒
    贖。」等語，均明確供陳該案共同被告戊○○確有參與竊鴿
    之行為，並於當庭與該案共同被告丁○對質，仍供陳：「（
    利潤如何分配？）除了捉鴿子的利潤以外，我打電話給鴿主
    恐嚇勒贖，如果鴿主有匯錢進來，就所得的利潤我還可以再
    分三成，我從三成的利潤中當中提撥一部份錢給庚○○，另
    外辛○○是負責把風，所以由我、甲○○、戊○○三人每次
    提撥一千元至二千元給他。」等語（九十三年度偵字第二四
    八三號偵查卷第二一五頁至第二二０頁），互為一致，足證
    被告己○○於警詢、偵查中所為供述、證述應屬事實。
  9.綜上各節相互參照，被告己○○確實知悉該案共同被告戊○○確有參與竊鴿勒贖集團，故其於警詢、偵查中關於戊○○
    參與本件竊鴿勒贖集團之陳述，應屬事實，其於本院九十三
    年十一月十二日審理時，翻異其詞證述戊○○未參與竊鴿云
    云，顯係事後矯詞迴護該案共同被告戊○○之詞，顯不可採
    。
  (六)參照以上各節相互勾稽，該案共同被告戊○○恐嚇取財部分
    經法務部調查局鑑定恐嚇勒贖電話內之歹徒聲音音質與同案
    被告戊○○相符，而竊鴿部分亦經被告己○○、甲○○壬○○於偵查中具結證述明確，雖被告己○○於審理時翻異其詞
    ，然其所為證述與事實互有出入，已見前述，均係迴護該案
    共同被告戊○○所為虛偽證述並不可信採，無法彈劾其等先
    前證述、供述內容，因此，足認該案共同被告戊○○確與其
    他共犯有常業竊盜與恐嚇取財之犯意聯絡與行為分擔，而該
    案共同被告戊○○之犯行亦經本院九十三年度訴字第一０二
    六號審認無訛，並判處有期徒刑四年二月，應於刑之執行前
    ，令入勞動場所強制工作三年，此經調閱該案查核明確，從
    而，被告己○○明知該案共同被告戊○○確有參與本件竊鴿
    勒贖，並於偵查中具結證述明確，卻於本院九十三年十一月
    十二日上午，在第二十二法庭進行審理該案時，以證人身份
    供前具結證述：被告戊○○未參與竊鴿勒贖集團云云，此有
    審判筆錄及結文各一份在卷可稽，顯與實情不符，可知被告
    己○○所為前開證述內容，乃為迴護該案共同被告戊○○所
    為之虛偽證述。
  (七)末查，本院受理九十三年度訴字第一０二六號刑事案件之主
    要爭點在於該案共同被告戊○○於九十三年一月間起至二月
    二十五日止，有無與被告己○○、該案共同被告丁○、辛○○、證人甲○○、壬○○等人組成竊鴿勒贖集團，並有參與
    竊鴿及恐嚇取財犯行之犯意聯絡與行為分擔，因此，被告己○○所為之證述乃關係同案被告戊○○有無參與竊鴿勒贖集
    團之關鍵證據，此經本院調閱前開案件查核明確，因此，被
    告己○○所為之證述，對此事項之有無既足以影響裁判之結
    果，自屬對於該案案情有重要關係之事項，要無疑義。
  (八)綜上各節相互勾稽，足證被告己○○於該案審理時所為證述
    ，顯係與事實不符之虛偽證述，而其抗辯於偵查中所為之證
    述、供述方為虛偽陳述云云，顯不可採，從而，本案事證已
    臻明確，被告犯行均堪認定，應依法論科。
三、論罪科刑
  (一)核被告己○○所為，係犯刑法第一百六十八條之偽證罪。至
    檢察官起訴書固僅敘及被告證述關於被告戊○○未參與竊鴿
    行為，然被告證述內容事實上包含被告戊○○有無參與竊鴿
    勒贖集團並有犯意聯絡與行為分擔部分，故此部分雖未經起
    訴，惟此部分與已起訴論罪部分，有實質上一罪之關係，為
    起訴效力所及，本院自得一併審判，附此敘明。
  (二)爰審酌被告己○○係與該案共同被告戊○○同屬該竊鴿勒贖
    集團之成員，為迴護戊○○，竟於本院審理該案時，以證人
    身分供前具結後為虛偽陳述，違背真實陳述之義務，影響真
    實發現，妨害國家司法權之行使，致生誤判之危險，並參酌
    其犯罪動機、手段、所生危害、智識程度，於犯後矢口否認
    ，砌詞狡辯，犯後態度不佳，暨經本院提示法務部調查局所
    為之聲紋鑑定報告、通訊監察譯文資料表等相關證據，業已
    顯示該案共同被告戊○○確有參與恐嚇取財並與被告己○○
    多有聯繫，通話內容多次提及本件竊鴿勒贖之事，猶為虛偽
    證述等一切情狀，量處如主文所示之刑，以示懲儆。
據上論斷，應依刑事訴訟法第二百九十九條第一項前段，刑法第
一百六十八條，判決如主文。
本案經檢察官乙○○到庭執行職務。
中    華    民    國    95    年    4    月    12    日
                  刑事庭第九庭    審判長法  官  蔡奇秀
                                        法  官  楊佳祥
                                        法  官  黃欣怡
以上正本證明與原本無異
如不服本判決應於送達10日內向本院提出上訴
                                        書記官  陳怡吟
中    華    民    國    95    年    4    月    12    日
本案論罪科刑條文
中華民國刑法第168條
(偽證罪)
於執行審判職務之公署審判時或於檢察官偵查時，證人、鑑定人
、通譯於案情有重要關係之事項，供前或供後具結，而為虛偽陳
述者，處七年以下有期徒刑。


司法院資訊處製作；財團法人民間司法改革基金會備份。
